臺灣高等法院交通事件裁定　　　　　 100年度交抗字第1540號
　抗　告　人
　即受處分人　呂慧芬
上列抗告人因違反道路交通管理處罰條例案件，不服臺灣桃園地
方法院100年度交聲字第807 號，中華民國100年10月21日所為裁
定，提起抗告，本院裁定如下：
    主  文
抗告駁回。
    理  由
一、抗告意旨略以：原處分機關即中壢監理站雖於民國（下同）
    100年9月20日將交通裁決書送抵抗告人居住社區之管理中心
    ，惟該期間抗告人適逢南部家中有事居住於高雄，而撰寫異
    議狀之抗告人配偶（林志諭）適因公務於9 月20日至23日出
    差大陸北京，故該裁決書至9 月27日才輾轉送至抗告人之配
    偶。又中壢監理站之裁決書係附記 "『接到』裁決書之翌日
    起20日內"，可提出聲明異議，則原裁定所認"由異議人之受
    雇人收受而生送達異議人之效力等情"，實有違"『接到』裁
    決書" 之精神與客觀事實，請廢棄原裁定，更為合法之裁定
    云云。
二、按受處分人，不服道路交通管理處罰條例第8 條主管機關所
    為之處罰，得於接到裁決書之翌日起20日內，向管轄地方法
    院聲明異議；又法院認聲明異議不合法律上之程式或其異議
    權已經喪失者，應以裁定駁回之，同條例第87條第1 項、道
    路交通事件處理辦法第17條前段分別定有明文。是受處分人
    不服主管機關之交通裁罰者，自應於上開法定期間內向法院
    聲明異議，倘受處分人逾期異議，即於法不合，法院自應裁
    定駁回。次按依道路交通管理處罰條例第87條規定向管轄法
    院聲明異議之期間，自裁決送達之翌日起算，並得依法扣除
    在途期間及聲請回復原狀，道路交通事件處理辦法第11條亦
    定有明文。
三、經查：原處分機關即交通部公路總局新竹區監理所中壢監理
    站於100年9月16日所為之壢監裁字第裁53-ZBA164473號違反
    道路交通管理事件裁決書，已於100年9月20日送達於抗告人
    之戶籍地即「桃園縣楊梅市○○路○ 段121巷5號」，並由抗
    告人之受僱人陽光加州大樓管理委員會收受而生送達抗告人
    之效力等情，有上開裁決書、交通部公路總局新竹區監理所
    中壢監理站送達證書、個人基本資料查詢結果各1 份等在卷
    可稽，揆諸前揭法條規定，上開送達程序於法並無不合，本
    件裁決書業於100年9月20日發生合法送達之效力，是以受處
    分人如對上開裁決書不服欲提起異議，其20日之合法提出異
    議期間應自100年9月21日（即收受裁決書之翌日）起算，另
    因受處分人住所地在桃園縣楊梅市境內，依法院訴訟當事人
    在途期間標準之規定，應加計在途期間1 日，是受處分人至
    遲應於100年10月11日提出異議。詎本件受處分人遲於100年
    10月17日始向原處分機關提出異議狀，有受處分人違反交通
    管理事件裁決書聲明異議狀上之原處分機關收文章戳1 枚在
    卷可參，受處分人之聲明異議顯逾法定之20日異議期間無疑
    。據此，抗告人顯已逾越法定聲明異議之不變期間，且無從
    補正。原審審核上情，裁定將抗告人之異議駁回，並無不合
    。抗告人雖以上揭情詞置辯，然非因過失，遲誤上訴、抗告
    或聲請再審之期間，或聲請撤銷或變更審判長、受命推事、
    受託推事裁定或檢察官命令之期間者，於其原因消滅後5 日
    內，得聲請回復原狀，道路交通事件處理辦法第25條、刑事
    訴訟法第67條第1 項固定有明文，然所謂非因過失，係指逾
    期之緣由非可歸責於當事人而言，若其不能遵守期限由於自
    誤，即不能謂非過失。查聲明異議期間屬法定不變期間，本
    件原處分機關所為之裁決書已由抗告人之受僱人於100年9月
    20日收受，有該裁決書及送達證書在卷可憑，已屬合法送達
    ，有如上述。而抗告人所稱當時南部家中有事居住於高雄，
    而撰寫異議狀之抗告人配偶（林志諭）適因公務出國，致未
    能於法定期間聲明異議云云，要均屬抗告人自身過失所致，
    且依抗告人所提出之抗告人配偶林志諭出差電子機票影本所
    載，其於100年9月23日即已返國，距離聲明異議期間之末日
    即100年10月11日，尚有足夠之時間，詎抗告人仍遲至100年
    10月17日始將其聲明異議狀送達於原處分機關，抗告人遲誤
    聲明異議期間，顯屬可歸責於己，原審認抗告人提起本件異
    議已逾法定期間，自無不合。抗告人執前揭理由提起抗告，
    為無理由，應予駁回。
據上論結，應依道路交通事件處理辦法第25條、刑事訴訟法第41
2條，裁定如主文。
中    華    民    國    100   年    11    月    18    日
                  刑事第八庭  審判長法  官  林恆吉
                                    法  官  黃斯偉
                                    法  官  劉嶽承
以上正本證明與原本無異。
不得再抗告。
                                    書記官  何仁崴
中    華    民    國    100   年    11    月    21    日